臺灣高等法院臺中分院刑事裁定　
110年度聲字第1682號
聲  請  人  臺灣高等檢察署臺中檢察分署檢察官     
受  刑  人  高稚超



上列聲請人因受刑人數罪併罰有二裁判以上，聲請定其應執行之
刑（聲請案號：110年度執聲字第803號），本院裁定如下：
    主  文
高稚超因犯如附表所示各罪所處之刑，應執行有期徒刑柒年參月
。
    理  由
一、聲請意旨略以：受刑人高稚超（下稱受刑人）因詐欺等數罪
    ，先後經判決確定如附表。數罪中雖有刑法第50條第1項但
    書所列情形，惟受刑人已請求檢察官聲請定應執行刑，有請
    求定應執行刑調查表足稽，應依刑法第50條第2項、第53條
    、第51條第5款規定，定其應執行之刑。爰依刑事訴訟法第4
    77條第1項聲請裁定等語。
二、按裁判確定前犯數罪者，併合處罰之。但有下列情形之一者
    ，不在此限：一、得易科罰金之罪與不得易科罰金之罪。二
    、得易科罰金之罪與不得易服社會勞動之罪。三、得易服社
    會勞動之罪與不得易科罰金之罪。四、得易服社會勞動之罪
    與不得易服社會勞動之罪。前項但書情形，受刑人請求檢察
    官聲請定應執行刑者，依第51條規定定之；數罪併罰，有二
    裁判以上者，依刑法第51條之規定，定其應執行之刑；又宣
    告多數有期徒刑者，於各刑中之最長期以上，各刑合併之刑
    期以下，定其刑期，但不得逾30年。刑法第50條、第53條、
    第51條第5款分別定有明文。
三、經查，受刑人因詐欺等數罪，經臺灣臺中地方法院及本院分
    別判處如附表所示之刑，均確定在案，有各該刑事判決書及
    臺灣高等法院被告前案紀錄表在卷可稽。又受刑人所犯如附
    表編號1至2、4所示之罪為得易科罰金及得易服社會勞動之
    罪，附表編號5所示之罪為不得易科罰金及得易服社會勞動
    之罪，其餘則為不得易科罰金及不得易服社會勞動之罪，固
    合於刑法第50條第1項但書之情形，惟受刑人已請求檢察官
    向法院聲請定應執行刑，有臺灣臺中地方檢察署刑法第50條
    第1項但書案件是否請求定應執行刑調查表在卷可稽（見本
    院卷第11頁），自應依刑法第50條第2項之規定，依同法第5
    1條規定定其應執行刑。茲檢察官聲請定其應執行之刑，本
    院審核認聲請為正當，應予准許。爰審酌受刑人所犯如附表
    所示各罪之犯罪態樣、時間間隔、侵犯法益，並考量各該罪
    合併後之不法內涵、罪責原則及合併刑罰所生之效果，暨受
    刑人所犯如附表所示各罪之刑期總合、各刑中之最長期以上
    ，附表編號3、9所示之罪曾經本院以107年度原上訴字第 33
    號判決判處有期徒刑8月、7月（共8罪），定應執行刑有期
    徒刑1年6月，嗣經最高法院108年度台上字第4070號判決撤
    銷發回附表編號9部分，其餘駁回上訴確定，附表編號9經本
    院以109年度原上更一字第10號判決仍判處有期徒刑8月確定
    ，附表編號1至8所示之罪前經本院以109年度聲字第1610號
    裁定定應執行刑有期徒刑6年11月等一切情狀後，定其應執
    行之刑如主文所示。至聲請書附表編號2記載犯罪日期為105
    年11月9日起2、3日容有誤會部分，爰予更正如附表編號2所
    示，併予敘明。
四、據上論斷，應依刑事訴訟法第477條第1項，刑法第50條第2
    項、第53條、第51條第5款，裁定如主文。
中　　華　　民　　國　　110 　年　　6 　　月　　30　　日
        　　刑事第二庭    審判長法　官  何　志　通
　　　　　　　　　　　　　　    法　官  許  月  馨
　　　　　　　　　　　　　　　　法  官  吳  進  發
以上正本證明與原本無異。     
如不服本裁定，得於收受送達後5日內向本院提出抗告書狀(須附
繕本)。

                                書記官  詹  雅  婷

中　　華　　民　　國　　110 　年　　6 　　月　　30　　日
附表：受刑人高稚超定應執行刑案件一覽表　　　
編          號  1 2 3 罪　　　　　名  賭博 持有第二級毒品 詐欺 宣　　告　　刑  有期徒刑2月 有期徒刑3月 有期徒刑7月     （共8罪） 犯　罪　日　期  106年6月15日至 106年11月29日 105年11月9日前2、3日至105年11月29日 106年8月24、25、26、27、28、29、30、31日 偵查(自訴)機關  年　度　案　號  臺中地檢107 年度偵字第6316號   臺中地檢105 年度偵字第30535號等   臺中地檢106 年度偵字第23592、28694號   最　後 事實審 法　　院 臺中地院 中高分院 中高分院  案　　號 107年度中簡字    第1794號 107年度上訴字第 1411號、107年度上易字第1017號 107年度原上訴字第33號  判決日期 107年10月8日 108年12月31日 107年12月27日 確　定 判　決 法　　院 臺中地院 中高分院 最高法院  案　　號 107年度中簡字    第1794號 107年度上訴字第 1411號、107年度上易字第1017號 108年度台上字第 4070號  判    決 確定日期 107年12月12日  108年12月31日 109年5月6日  是 否 為 得 科 罰 金 之 案 件   得易科、      得社勞  得易科、      得社勞 不得易科、     不得社勞 備           註   臺中地檢109年度執更字第4673號（附表編號1至8經定應執行有期徒刑6年11月）   
　
編          號  4 5 6 罪　　　　　名  非法持有子彈 轉讓禁藥 販賣第二級毒品 宣　　告　　刑  有期徒刑3月 有期徒刑4月 有期徒刑3年8月     （共4罪） 犯　罪　日　期  105年11月29日前之不詳時間至105年11月29日 105年9月22日 105年9月6日、 105年9月14日、 105年9月18日、  105年10月20日  偵查(自訴)機關  年　度　案　號  臺中地檢105 年度偵字第30535號等   臺中地檢105 年度偵字第30535號等   臺中地檢105 年度偵字第30535號等   最　後 事實審 法　　院 中高分院 中高分院 中高分院  案　　號 107年度上訴字第 1411號、107年度上易字第1017號 107年度上訴字第 1411號、107年度上易字第1017號 107年度上訴字第 1411號、107年度上易字第1017號  判決日期 108年12月31日 108年12月31日 108年12月31日 確　定 判　決 法　　院 最高法院 最高法院 最高法院  案　　號 109年度台上字第2097、2222號 109年度台上字第 2097、2222號 109年度台上字第 2097、2222號  判    決 確定日期 109年5月13日 109年5月13日 109年5月13日 是 否 為 得 科 罰 金 之 案 件   得易科、      得社勞 不得易科、 得社勞 不得易科、 不得社勞 備           註   臺中地檢109年度執更字第4673號（附表編號1至8經定應執行有期徒刑6年11月）   
　
編          號  7 8 9 罪　　　　　名  販賣第二級毒品 販賣第二級毒品 詐欺 宣　　告　　刑  有期徒刑3年7月     （共5罪） 有期徒刑3年10月 有期徒刑8月 犯　罪　日　期  105年9月6日、 105年9月11日、 105年9月12日、  105年9月19日、 105年9月22日 105年10月13日 106年8月23日 偵查(自訴)機關  年　度　案　號  臺中地檢105 年度偵字第30535號等   臺中地檢105 年度偵字第30535號等   臺中地檢106 年度偵字第23592、28694號   最　後 事實審 法　　院 中高分院 中高分院 中高分院  案　　號 107年度上訴字第 1411號、107年度上易字第1017號 107年度上訴字第 1411號、107年度上易字第1017號 109年度原上更一字第10號  判決日期 108年12月31日 108年12月31日 110年3月18日 確　定 判　決 法　　院 最高法院 最高法院 中高分院  案　　號 109年度台上字第2097、2222號 109年度台上字第 2097、2222號 109年度原上更一字第10號  判    決 確定日期 109年5月13日 109年5月13日 110年4月19日 是 否 為 得 科 罰 金 之 案 件  不得易科、     不得社勞 不得易科、 不得社勞 不得易科、 不得社勞 備           註   臺中地檢109年度執更字第4673號（附表編號1至8經定應執行有期徒刑6年11月）  臺中地檢110年度執字第6708號